臺灣臺中地方法院刑事判決　　　　　　 96年度交易字第196號
公　訴　人　臺灣臺中地方法院檢察署檢察官
被　　　告　丙○○
選任辯護人　林士傑律師
上列被告因過失傷害案件，經檢察官聲請簡易判決處刑（95年度
偵字第20860號），本院臺中簡易庭認為不宜以簡易判決處刑，
改由本院刑事庭依通常程序審理，判決如下：
    主    文
丙○○因過失傷害人，處拘役參拾伍日，如易科罰金，以新臺幣
壹仟元折算壹日。
    犯罪事實
一、丙○○與乙○○為夫妻。丙○○於民國九十五年八月二十九
    日十六時許，駕駛車號DP-九一一七號自用小客車至學校要
    接走其與乙○○所生之子，適乙○○亦騎乘機車到學校接小
    孩，二人為此發生爭執，丙○○並將次子抱至其所駕駛之自
    用小客車上，沿臺中市○○路往建成路方向行駛，乙○○乃
    騎機車後載長子自後追趕，旋於同日十六時三十五分許，丙
    ○○駕駛該輛自用小客車，行經臺中市○○路、學府路口，
    停等紅燈之際，乙○○亦騎機車後載長子停在丙○○所駕駛
    之自用小客車右側並拍打車窗，丙○○本應注意汽車行進間
    之車前狀況，且汽車等待紅燈時，應緊踩煞車，而依當時情
    形，又無不能注意之情事，竟為安慰在車內哭泣之次子，疏
    未注意緊踩煞車，致車子行進，擦撞乙○○所騎機車及左腳
    ，致使乙○○受有左腳掌背部（即上方）挫傷併腫痛之傷害
    。
二、案經乙○○訴由臺中市警察局第三分局報告臺灣臺中地方法
    院檢察署檢察官偵查後聲請簡易判決處刑，本院臺中簡易庭
    認為不宜以簡易判決處刑，簽由本院刑事庭改依通常程序審
    理。
    理　　由
一、訊據被告丙○○固對於上揭其如何駕駛上開自用小客車載次
    子在上開路口等待紅燈時，乙○○亦騎機車後載長子停在其
    所駕駛之自用小客車旁並拍打車窗之事實坦承不諱，惟矢口
    否認有何過失傷害犯行，辯稱略以：當時伊所駛車子與告訴
    人所騎機車平行，二車並未發生擦撞，告訴人上開傷害並非
    伊所造成云云。惟查，上揭犯罪事實，除被告所駕駛之自用
    小客車確有擦撞告訴人所騎機車及告訴人左腳，致告訴人受
    有上開傷害一節外，餘均據被告於警詢及偵審中坦承不諱。
    且查：
(一)被告於九十五年八月三十一日警詢中供承：伊可能是安慰車
    上之小孩時不小心放開煞車，『才會有擦撞』，伊並有開車
    窗問告訴人有沒有受傷，告訴人不理會伊，伊也不想在路上
    與告訴人為了孩子的事爭吵即離開等語在卷，核與證人即告
    訴人乙○○於審理中結證稱：被告所駛自用小客車是從左後
    方撞輾過伊左腳，當時伊穿著球鞋。伊載小孩回家後即案發
    後約十五分鐘，伊即至警察局報案，報完警後才去就醫，伊
    在臺中市警察局第三分局待到晚上十點半。伊是因為警員說
    要先到交通隊報案，所以伊跟黃警員騎著機車到工學路健康
    派出所交通隊，交通隊的人拒絕處理，說這是蓄意謀殺，不
    是交通事件，應由派出所處理，所以二人又騎機車回派出所
    製作筆錄等語；及證人即承辦警察甲○○於審理中結證稱：
    警卷之照片應該是機車與車子擦撞，伊有問被告撞擊點在何
    處，被告跟伊說擦撞位置在汽車乘客座的旁邊，伊就拍照，
    被告也有指給伊看，照片上的手就是被告的手。告訴人是五
    點多左右到派出所報案，伊有先帶告訴人到交通隊，但後來
    交通隊說那是蓄意殺人，應該由派出所處理，所以伊才又帶
    告訴人回派出所。被告警詢筆錄是伊製作，內容均依照被告
    所述製作，被告當時有承認確實有造成擦撞等語情節相符。
    此外，復有林新醫院診斷證明書一張（見警卷第五頁）、林
    新醫院病歷一份（見本院九十六年度中交簡字第一三二號刑
    事卷第二四至二八頁，告訴人受傷位置見第二十七頁）、現
    場圖一份（見本院卷第三八頁背面）、現場路口照片七張等
    件在卷可稽，告訴人確因上開擦撞而受有上揭傷害，已足認
    定。(二)被告於偵查中先係辯稱：伊不確定當時有無擦撞云
    云，嗣於審理中則改稱：當時並沒有擦撞云云，所辯先後不
    一。又被告於九十五年十二月十三日偵查中陳稱：伊不確定
    當時情形，且事後告訴人並未人車倒地，伊有詢問告訴人有
    無怎樣，告訴人不說話，也無痛苦表情，所以綠燈時伊即將
    車開走云云。衡情，如未發生擦撞，被告何須詢問告訴人有
    無怎樣，益徵被告所辯不實。被告嗣後翻異前詞辯稱：二車
    並未發生擦撞，告訴人所受傷害非伊造成云云，要係事後卸
    責之詞，不足採信。
(三)告訴人乙○○雖指稱：被告係故意開車撞伊云云。惟如無其
    他積極證據證明告訴人之指訴確符真實，尚難僅憑告訴人片
    面之指訴遽為被告有罪之認定，且當時機車上確實載有被告
    與告訴人所生之長子，告訴人於本院九十五年度家護字第一
    二八五號聲請通常保護令案件中亦直陳：被告對二個小孩還
    好等語 (見本院卷第三一頁背面)。衡情，被告當無不顧長
    子安危，在長子坐在機車後座情況下，故意駕車衝撞告訴人
    所騎機車。再依卷附被告汽車刮痕之照片，刮痕並不明顯，
    汽車亦無凹陷，可證被告擦撞之力道不大，應非故意衝撞所
    導致，足認被告稱其係因未緊踩煞車始撞上乙○○之自白，
    堪可採信。公訴蒞庭檢察官認被告涉有傷害犯行，尚有未合
    。又告訴人於審理中雖證稱：「（案發碰撞時，二車是否行
    進中？）我當時載著小孩，我的二腳是開開的騎機車，因為
    前面踏板有棉被，所以我腳是有一點接觸地面慢慢的騎車。
    」、「（車子是直接撞到腳何部分？）腳趾頭上方部分，小
    腿沒有撞到。」、「被告車子輾過妳的腳後，妳的機車是行
    進還是停止？）是行進，但是很慢。」、「（當時妳的左腳
    有無接觸地面？）有一點接觸。」、「（妳的左腳朝哪個方
    向？）往前。」、「（怎麼會輾過妳的腳？）我也不知道為
    何會輾過，我也嚇一跳。」云云。惟告訴人如係機車行進間
    被撞，當時告訴人之左腳復只有稍微接觸地面且係朝前，則
    被告所駕駛之自用小客車，如何能不碰觸到告訴人左小腿後
    方，並致車輪輾過告訴人左腳掌背部？告訴人此部分指述既
    與常情不符，告訴人亦無法自圓其說，且被告於警詢中所供
    顯亦較為合理，應較可信。
(四)被告駕車本應注意車前狀況，且汽車等待紅燈時，應緊踩煞
    車，而依當時情形，又無不能注意之情事，竟為安慰在車內
　　哭泣之次子，疏未注意緊踩煞車，致車子行進，擦撞乙○○
    所騎機車及左腳，致乙○○受有上揭傷害，則被告自有過失
    ，且其過失與告訴人所受之前揭傷害間，具有相當因果關係
    甚明。
(五)綜上所述，被告所辯要係臨訟卸責之詞，不足採信。本案事
    證明確，被告犯行堪予認定。又案發路口並無監視器錄影，
    業據警員一再查覆在卷，有職務報告二份在卷可稽（見九十
    五年度偵字第二○八六○號偵查卷第五頁及本院卷），且本
    案事證已臻明確，業如前述，被告請求調閱路口監視錄影帶
    並請求比對二車是否可能造成本案情形，本院因認並無再為
    此調查必要，附此敘明。
三、核被告所為，係犯刑法第二百八十四條第一項前段之過失傷
    害罪。公訴人誤認被告係犯刑法第二百七十七條第一項之傷
    害罪，於審理中當庭變更起訴法條為刑法第二百七十七條第
    一項傷害罪，尚有未合，惟其起訴之基本事實既屬同一，本
    院仍應予審理，並變更起訴法條。爰審酌被告對本案車禍發
    生之過失程度、告訴人所受上揭傷害程度尚輕、被告犯罪後
    初猶坦承所駛自用小客車有與告訴人所騎機車擦撞，嗣則全
    盤矢口否認有何過失傷害犯行，態度不佳，且迄未賠償告訴
    人所受損害，尚未與告訴人達成和解等一切情狀，量處如主
    文所示之刑，並諭知易科罰金之折算標準。
據上論斷，應依刑事訴訟法第四百五十二條、第二百九十九條第
一項前段、第三百條，刑法第二百八十四條第一項前段、第四十
一條第一項前段，刑法施行法第一條之一，判決如主文。
中　　華　　民　　國　　96　　年　　6 　　月　　28　　日
　　　　　　　　      刑事第十庭審判長法  官  賴妙雲
                                　    法  官  黃炫中
                                  　  法  官  江奇峰
上正本證明與原本無異。
如不服本判決，應於送達後十日內向本院提出上訴狀（須附繕本
），上訴於臺灣高等法院臺中分院。
                                      書記官  江慧貞
中　　華　　民　　國　　96　　年　　6 　　月　　28　　日
附錄論罪科刑法條
刑法第二百八十四條第一項
因過失傷害人者，處六月以下有期徒刑、拘役或五百元以下罰金
，致重傷者，處一年以下有期徒刑、拘役或五百元以下罰金。
